# 关于预付账款重分类后的坏账计提问题

提问人：1838913227 时间：2021-05-20 12:55:48
请教陈版主，预付长期资产款重分类到其他非流动资产后，还需要计提坏账么？

回答人：chenyiwei
预付账款重分类到其他非流动资产，只是表明其标的属于非流动资产，或者预计将在超过一年后收到所订购的商品，而其本身的风险（包括供应商信用风险和商品的贬值风险）仍然存在，且可能由于结算时间更长而加大，因此仍需与预付账款一样，从供应商信用风险和标的物贬值风险两个视角考虑其减值问题。